臺灣高雄地方法院刑事判決　　　　　　　　　　　　九十一年度訴字第三三五六號
　　公　訴　人　臺灣高雄地方法院檢察署檢察官
　　被　　　告　甲○○
右列被告因毒品危害防制條例案件，經檢察官提起公訴（九十一年度毒偵字第五一一
七號），本院判決如左：
    主  文
甲○○施用第一級毒品，處有期徒刑壹年。
    事  實
一、甲○○曾於民國八十七年間因施用毒品案件，經臺灣高等法院高雄分院以八十七
    年度上訴字第一一八○號裁定送觀察、勒戒後，認無繼續施用毒品之傾向，而於
    八十七年七月二十日以八十七年度上訴字第一一八０號判決免刑確定。又於八十
    七年間再因施用毒品案件，經臺灣高雄地方法院以八十七年度毒聲字第三三二０
    號裁定送觀察、勒戒後，認有繼續施用毒品之傾向，另以八十七年度毒字第三八
    四八號裁定令入戒治處所施以強制戒治一年，於八十九年六月十日強制戒治期滿
    ，台灣高雄地方法院檢察署檢察官於八十九年九月二十二日以八十九年度戒毒偵
    字第九八三號不起訴處分確定（二犯且經強制戒治依法應起訴）。復其仍不知悔
    改，自八十九年九月間某日起至九十年三月底某日止，又因連續施用第一級毒品
    海洛因，經送強制戒治，復經台灣高雄地方法院檢察署提起公訴，嗣於九十年六
    月二十六日經臺灣高雄地方法院以九十年度訴字第一一六六號判處有期徒刑七月
    確定。又甲○○復於九十一年二月間，因施用第一級毒品海洛因，於九十一年七
    月二十二日，經臺灣高雄地方法院以九十一年訴字第一四六七號判處有期徒刑十
    月。詎甲○○毫無悔意，復於九十一年七月二十七日下午十一時許，在高雄縣仁
    武鄉○○村○○路三一二巷十二號住處施用第一級毒品海洛因一次，嗣於九十一
    年七月二十八日下午四時三十分許，在高雄市○○區○○路與南台路口為警查獲
    。
二、案經高雄市政府警察局移送臺灣高雄地方法院檢察署檢察官偵查起訴。
    理  由
一、訊據被告甲○○矢口否認有施用第一級毒品海洛因之犯行，辯稱：伊係九十一年
    五、六月時有施用第一級毒品，後來並未再施用等語。惟查：
（一）被告於警訊時坦承有於上揭時地施用第一級毒品海洛因，且被告於九十一年七
      月二十八日下午四時三十分因通緝為警查獲後，經採集其尿液，送請高雄市政
      府衛生局檢驗結果，係呈嗎啡陽性反應（按海洛因注射入人體後，水解還原成
      嗎啡，再循嗎啡之代謝方式排出體外，已據行政院衛生署藥物食品檢驗局以（
      七三）藥檢壹字第○三○二二一號函說明綦詳），有該局九十一年八月二日高
      衛試煙字第Ｅ─００二號煙毒尿液檢驗成績書；又被告之尿液經公訴人依職權
      再送請台灣檢驗科技股份有限公司覆驗結果，呈嗎啡陽性反應，亦有該公司九
      十一年十月四日濫用藥物尿液檢驗報告一紙附卷可稽，而依上開檢驗報告所示
      ，初步檢驗係以酵素免疫分析法，確認檢驗之方法則係採用氣相層析質譜儀法
      檢驗（ＧＣ／ＭＳ），依該確認檢驗之方式，在良好的操作條件下，進行藥物
      及其代謝物之定性及定量分析，幾乎不會有偽陽性反應發生，此業經行政院國
      軍退除役官兵輔導委員會臺北榮民總醫院八十三年四月七日（八三）北總內字
      第０三０五九號函示明確。再按海洛因經注入人體後，百分之九十以上於二十
      四小時內，自尿中排出，平均可檢出時限，約為四十五小時，亦據行政院衛生
      署藥物食品檢驗局以八十一年九月八日（八十一）藥檢壹字第八一一四四八八
      五號函述明白，故被告辯稱該尿液顯示之嗎啡陽性反應係九十一年五、六月份
      時施用第一級毒品海洛因所致，顯不足採，足認被告於警訊中之供述與事實相
      符，堪信為真實。
（二）再者，按刑事訴訟法第三百零二條第一款規定，案件曾經判決確定者，應諭知
      免訴之判決，此項訴訟法上所謂一事不再理之原則，關於實質上一罪或裁判上
      一罪，均有其適用，連續犯係裁判上一罪，其一部分犯罪事實曾經判決確定，
      其效力當然及於全部，倘檢察官復將其他部分重行起訴，即應諭知免訴之判決
      。又得上訴於高等法院之第一審刑事判決，如未據上訴，其既判力之時點，應
      至宣判之日止，最高法院八十八年度台非字第三０七號判決意旨可資參照。經
      查，本件被告雖於九十一年二月間，因施用第一級毒品海洛因，於九十一年七
      月二十二日，經臺灣高雄地方法院以九十一年度訴字第一四六七號判處有期徒
      刑十月，被告辯稱本件施用第一級毒品海洛因與前案係基於概括犯意為之，應
      為連續犯而應受免訴之判決，惟本院九十一年度訴字第一四六七號案件係於九
      十一年七月二十二日宣判，而本件被告施用第一級毒品時點為九十一年七月二
      十八日下午十一時許，縱認被告係基於概括犯意連續為之，亦非前案既判力所
      及，自無從為免訴判決之諭知。
（三）末查，被告甲○○曾於八十七年間因施用毒品案件，經臺灣高等法院高雄分院
      以八十七年度上訴字第一一八○號裁定送觀察、勒戒後，認無繼續施用毒品之
      傾向，而於八十七年七月二十日以八十七年度上訴字第一一八０號判決免刑確
      定。又於八十七年間再因施用毒品案件，經臺灣高雄地方法院以八十七年度毒
      聲字第三三二０號裁定送觀察、勒戒後，認有繼續施用毒品之傾向，另以八十
      七年度毒字第三八四八號裁定令入戒治處所施以強制戒治一年，於八十九年六
      月十日強制戒治期滿，台灣高雄地方法院檢察署檢察官於八十九年九月二十二
      日以八十九年度戒毒偵字第九八三號不起訴處分確定（二犯且經強制戒治依法
      應起訴）。又自八十九年九月間某日起至九十年三月底某日止，因連續施用第
      一級毒品海洛因，經送強制戒治，復經台灣高雄地方法院檢察署提起公訴，嗣
      於九十年六月二十六日經臺灣高雄地方法院以九十年度訴字第一一六六號判處
      有期徒刑七月確定。復於九十一年二月間，因施用第一級毒品海洛因，於九十
      一年七月二十二日，經臺灣高雄地方法院以九十一年訴字第一四六七號判處有
      期徒刑十月之事實，有本院被告院內索引紀錄表及台灣高等法院被告全國前案
      紀錄表各一份附卷可按。從而，被告經免刑判決確定復經強制戒治後，五年內
      犯毒品危害防制條例第十條第一項之罪，事證明確，自應依法論科。
二、核被告所為，係犯毒品危害防制條例第十條第一項之施用第一級毒品罪。被告持
    有第一級毒品海洛因後進而施用，其持有第一級毒品海洛因之低度行為，應為施
    用之高度行為所吸收，不另論罪。爰審酌被告前因施用毒品屢經觀察勒戒及強制
    戒治後，又犯本件施用第一級毒品之罪，顯見其仍不知悔改戒除施用毒品之惡習
    ，犯後仍飾詞否認犯行，惟其施用毒品僅係戕害自身之身體健康，並非危及他人
    ，所生危害非鉅等一切情狀，量處如主文所示之刑，以資懲儆。
據上論斷，應依刑事訴訟法第二百九十九條第一項前段、毒品危害防制條例第十條第
一項，判決如主文。
本案經檢察官楊慶瑞到庭執行職務。
中      華      民      國      九十一      年     十二    月   二十    日
                                  臺灣高雄地方法院刑事庭
                                      法  官    廖建瑜
右正本證明與原本無異。
如不服本判決，應於判決送達後十日內，向本院提出上訴狀。
                                      書記官    王翌翔
中      華      民      國      九十一      年     十二    月   二十    日
毒品危害防制條例第十條
施用第一級毒品者，處六月以上五年以下有期徒刑。
施用第二級毒品者，處三年以下有期徒刑。
